

Portfolio

A https://RubenMoreno79.github.io/Portfolioweb

Contacto

ம் Madrid

% 617 54 93 11

rubenm.olivar@gmail.com

🚭 github.com/RubenMoreno79

≈ linkedin.com/in/ruben-moreno-olivar-16809167/

Hard Skills

> Front-end:

JavaScript | HTML | CSS

TypeScript | Angular

Bootstrap | Figma | Wordpress | Elementor

> Back-end:

Node Js | Express Js

> Base de datos:

MySql | Mongo DB | DBeaver

Soft Skills

Trabajo en equipo

Comunicación efectiva

Resolutivo

Adaptable a tiempos de trabajo

Rubén moreno

Full Stack Developer

Combino mis conocimientos en diseño gráfico con mis habilidades en desarrollo web para crear soluciones integrales. Especializado en Front-End con HMTL, CSS, JavaScript, TypeScript, Angular, Figma, Wordpress. Para la parte de Back-End con Node.JS, Express.JS y base de datos con MySQL y MongoDB.

Experiencia __

[PEQAR DE CURSOS

Programador Full Stack => marzo 2024 - mayo 2024

Implementación de cursos online para alumnos y profesores.

Front-end: Angular, TypeScript, HTML, CSS, Bootstrap

Back-end: MySQL, DBeaver]

[Segundamano, Ediciones Paso a Paso, Ayuntamiento de Béjar y otros

Diseñador gráfico/Maquetador => 2000 - actualidad

Experiencia en editoriales, agencia de publicidad, y trabajos realizados como freelance.

Proyectos en diferentes soportes como revistas, periódicos, folletos, dípticos, trípticos, publicidad, carteles, vallas, etc. Creación de PDF y relación directa con imprenta.

Skills: Paquete adobe: Photoshop, Indesign, Illustrator, Premiere, así como, otras herramientas de diseño]

Provectos (2024) -

[Hamburguesería - Maquetación de página web con HTML Y CSS]

[ToDo list - Creación de aplicación web con JavaScript]

[Blog - Creación de aplicación web con Angular 17]

[**Portfolio web -** Creación de un portfolio personal con HTML, CSS y JavaScript]

[MakeUp Store - Creación de tienda online de maquillaje con Wordpress (Woocommerce, Elementor)]

[Moda - Creación de página web con Wordpress (PHP, Bootstrap)]

[**Spa** - Creación de comercio online con Wordpress (Elementor)]

[Colegio de Educación - Creación de página web con Wordpress]

Formación académica —

[ID bootcamps

Programación y desarrollo web Full Stack (450 horas) => 2024 - 3 meses] [Acceso a la universidad para mayores de 25 años (UNED) => 2020-2021]

Certificaciones:

[UDEMY

Curso especializado en Figma (14 horas)=> 2024

Curso especializado en Wordpress (Xampp) (37 horas)=> 2024

Curso especializado en Diseño UX/UI (Design Thinking) + Figma profesional (22 horas)=> 2024]

[VIRENSIS - Curso especializado en Montaje de cine y postproducción TV con Adobe Premiere y Avid Express Pro => 2011]

[Grupo UDM - Curso especializado Photoshop y Quarkxpress => 2003]